【裁判字號】    99,抗,381
【裁判日期】    990407
【裁判案由】    聲請撤銷緩刑
【裁判全文】
臺灣高等法院刑事裁定                  99年度抗字第381號
抗  告  人  甲○○
上列抗告人因聲請撤銷緩刑案件，不服臺灣板橋地方法院中華民
國99年3月8日裁定（99年度撤緩字第43號），提起抗告，本院裁
定如下：
    主  文
抗告駁回。
    理  由
一、抗告意旨略以：抗告人固有未定期履行之情事，惟抗告人除
    一方面盡力籌錢付款外，一方面則與臺灣產物保險公司人員
    協調，請求寬限還款期限，亦覓得友人為保證人，提供汽車
    1部為擔保品，並先代償部分款項，此由抗告人已先後支付3
    萬6千零43元，可知抗告人非無故不履行，而是迫不得已無
    法正常付款，而非顯有履行負擔之可能，而隱匿或處分財產
    ，或有故意不履行、無正當理由拒絕履行之情事，是抗告人
    並無違反刑法第74條第2項第3款所定負擔情節重大之情事，
    原審裁定並未審究抗告人違反上開負擔之情節是否重大，係
    於法不合，應予撤銷云云。
二、按受二年以下有期徒刑、拘役或罰金之宣告，而未曾因故意
    犯罪受有期徒刑以上刑之宣告，認以暫不執行為適當者，得
    宣告二年以上五年以下之緩刑，其期間自裁判確定之日起算
    ；緩刑宣告得斟酌情形，命犯罪行為人向被害人支付相當數
    額之財產或非財產上之損害賠償，刑法第74條第1項、第2項
    第3款分別定有明文。又按受緩刑之宣告而違反第74條第2項
    第1款至第8款所定負擔情節重大者，足認原宣告之緩刑難收
    其預期效果，而有執行刑罰之必要者，得撤銷其宣告，同法
    第75條之1第1項第4款亦已明訂。
三、查本件抗告人前因犯侵占案件，經台灣板橋地方法院以95年
    度簡字第5666號判處有期徒刑10月，緩刑3年，應向被害人
    臺灣產物保險股份有限公司支付14萬4千零43元，並於96 年
    7月2日確定在案等情，有卷附台灣板橋地方法院95年度簡字
    第5666號刑事判決及本院被告前案紀錄表各1份在卷可稽。
    查受刑人前因犯侵占案件，經台灣板橋地方法院以其前未曾
    因故意犯罪而受有期徒刑以上刑之宣告，雖觸犯刑事法律規
    範，惟於審理時坦承犯行，業與被害人臺灣產物保險公司達
    成調解，經此罪刑之宣告後，當知所警惕，信無再犯之虞，
    認就受刑人所宣告之刑以暫不執行為適當，爰宣告緩刑3 年
    ，並命受刑人應於96年5月31日前，支付1萬4仟零43元，其
    餘13萬元，分13期，以每月為1期，自96年6月起至97年6 月
    止，於每月月底前，各支付1萬元一情，亦有前開判決在卷
    可稽。惟受刑人除於96年4月30日、同年6月1日、同年7 月
    25日、同年10月12日各支付新台幣1萬元、1萬元、1萬元1千
    零43元、5千元，共計新台幣3萬6千零43元外，迄今已逾２
    年，即未再繳納剩餘賠償金，可見受刑人並無支付賠償金之
    意，而違反刑法第74條第2項第3款所定負擔情節，顯屬重大
    ，上開緩刑之宣告已難收預期效果，依上揭法條規定，自應
    撤銷其前案所受之緩刑宣告，原審因而依臺灣板橋地方法院
    檢察署檢察官之聲請，援引刑事訴訟法第476條，刑法第75
    條之1第1項第4款之規定，裁定撤銷抗告人前開緩刑之宣告
    ，於法自無不合。抗告人執上述抗告理由，指摘原裁定不當
    ，尚難認有理由，應予駁回。
據上論結，應依刑事訴訟法第412條，裁定如主文。
中    華    民    國    99    年    4     月    7     日
                  刑事第八庭審判長法  官  張傳栗
                                  法  官  蔡光治
                                  法  官  劉嶽承
以上正本證明與原本無異。
不得再抗告。
                                  書記官  何仁崴
中    華    民    國    99    年    4     月    7     日

司法院資訊處製作；財團法人民間司法改革基金會備份。
